【裁判字號】    98,訴,3915
【裁判日期】    990322
【裁判案由】    毒品危害防制條例
【裁判全文】
臺灣臺中地方法院刑事判決              98年度訴字第3915號
公  訴  人  臺灣臺中地方法院檢察署檢察官
被      告  乙○○
上列被告因毒品危害防制條例案件，經檢察官提起公訴（98年度
毒偵字第3565號），被告於準備程序中就被訴事實為有罪之陳述
，經告知簡式審判程序之旨，並聽取公訴人、被告之意見後，由
本院合議庭裁定由受命法官獨任進行簡式審判程序，判決如下：
    主  文
乙○○施用第一級毒品，累犯，處有期徒刑拾月；又施用第二級
毒品，累犯，處有期徒刑陸月，扣案之甲基安非他命貳包（驗餘
淨重合計拾柒點陸肆貳公克）沒收銷燬之，吸食器壹組沒收。應
執行有期徒刑壹年貳月，扣案之甲基安非他命貳包（驗餘淨重合
計拾柒點陸肆貳公克）沒收銷燬之，吸食器壹組沒收。
        犯罪事實
一、乙○○曾於民國87年間，因毒品案件，經觀察、勒戒，認無
    繼續施用毒品之傾向，於87年11月16日釋放，並由臺灣臺中
    地方法院檢察署檢察官為不起訴處分確定。又於88年間，因
    施用毒品案件，經觀察、勒戒後，認有繼續施用毒品之傾向
    ，再送強制戒治，於89年6月9日強制戒治期滿；另由檢察官
    提起公訴，經本院判處應執行有期徒刑9月確定。復於 92年
    間，因施用毒品案件，經送強制戒治，於93年1月9日因毒品
    危害防制條例修正而釋放，並另經檢察官提起公訴，由本院
    判處應執行有期徒刑5月確定。再於 93年間，因施用毒品案
    件，經臺灣高等法院臺中分院判處應執行有期徒刑11月確定
    ，於95年9月9日因縮刑期滿而執行完畢。詎其仍不知悔改，
    復基於施用第二級毒品之犯意，於98年 9月10日上午10時許
    ，在臺中市○區○○街18之4號7樓居處，將第二級毒品甲基
    安非他命置於吸食器上，再以火燒烤吸食產生煙霧之方式，
    施用第二級毒品甲基安非他命 1次。再基於施用第一級毒品
    之犯意，於98年9月10日上午10時5分許，在上址居處，將第
    一級毒品海洛因粉末置入香菸內，以火點燃吸食之方式，施
    用第一級毒品海洛因1次。嗣於 98年9月10日下午2時許，為
    警持本院核發之搜索票，前往上址居處執行搜索，並扣得第
    二級毒品甲基安非他命2包（驗餘淨重合計 17.642公克）及
    吸食器1組而查獲上情。
二、案經臺中市警察局第一分局報告臺灣臺中地方法院檢察署檢
    察官偵查起訴。
    理    由
一、本案被告乙○○所犯係死刑、無期徒刑、最輕本刑為3年以
    上有期徒刑以外之罪，被告於準備程序中就被訴事實為有罪
    之陳述，經告知簡式審判程序之旨，並聽取公訴人及被告之
    意見後，本院合議庭認為適宜而依刑事訴訟法第273條之1第
    1項規定，裁定由受命法官獨任進行簡式審判程序，且依同
    法第273條之2、第159條第2項之規定，不適用傳聞法則有關
    限制證據能力之相關規定，合先敘明。
二、上揭犯罪事實，業據被告於本院審理中坦承不諱，且被告經
    採集尿液送驗之結果，確呈毒品安非他命、甲基安非他命、
    嗎啡及可待因陽性反應，此有中山醫學大學附設醫院藥物檢
    測中心尿液檢驗報告1紙附卷可稽，另扣案之毒品2包經送檢
    驗，確含有甲基安非他命成分（驗餘淨重合計17.642公克）
    ，有行政院衛生署草屯療養院鑑定書 1份附卷足稽，並有吸
    食器 1組扣案可資佐證，足認被告之自白與事實相符。再按
    修正毒品危害防制條例就施用毒品者，僅於「初犯」及「 5
    年後再犯」 2種情形，有其追訴條件之限制，即須於初犯經
    觀察、勒戒或強制戒治釋放後， 5年內均無施用毒品之行為
    ，始能認其前所實施之觀察、勒戒或強制戒治已足遮斷毒癮
    ，而得於 5年後再犯時，再予適用初犯之規定，重行觀察、
    勒戒等程序；倘5年內已經再犯，被依法追訴處罰，縱其第3
    次（或第3次以上）施用毒品之時間在初犯釋放5年以後，即
    與「5年後再犯」之情形有別，且因已於「5年內再犯」，顯
    見其再犯率甚高，原實施觀察、勒戒或強制戒治，已無法收
    其實效，而無 5年戒斷期之存在，自無再經觀察、勒戒及強
    制戒治之必要，應由檢察官逕行起訴，此有最高法院95年度
    台非字第59號判決、95 年度台非字第65號判決及95年度第7
    次刑事庭會議決議足資參照。本件被告於87年間，因毒品案
    件，經觀察、勒戒，認無繼續施用毒品之傾向，於87年11月
    16日釋放，並由臺灣臺中地方法院檢察署檢察官為不起訴處
    分確定。又於88年間，因施用毒品案件，經觀察、勒戒後，
    認有繼續施用毒品之傾向，再送強制戒治，於89年6月9日強
    制戒治期滿；另由檢察官提起公訴，經本院判處應執行有期
    徒刑 9月確定。復於92年間，因施用毒品案件，經送強制戒
    治，於93年1月9日因毒品危害防制條例修正而釋放，並另經
    檢察官提起公訴，由本院判處應執行有期徒刑 5月確定。再
    於93年間，因施用毒品案件，經臺灣高等法院臺中分院判處
    應執行有期徒刑11月確定，於95年9月9日因縮刑期滿而執行
    完畢等情，有臺灣高等法院被告前案紀錄表、臺灣臺中地方
    法院檢察署署刑案資料查註紀錄表、全國施用毒品案件紀錄
    表各 1份存卷可參，揆諸前開最高法院判決及決議意旨，因
    被告在觀察勒戒執行完畢釋放後之 5年內，業有施用毒品之
    行為，則本次被告於98年9月間再次施用毒品之犯行，即與5
    年後再犯之情形有別，自應逕行起訴，並依法論罪科刑。
三、按海洛因係毒品危害防制條例第 2條第2項第1款所明定之第
    一級毒品，甲基安非他命係毒品危害防制條例第2條第項第2
    款所明定之第二級毒品。核被告所為，係犯毒品危害防制條
    例第10條第1項之施用第一級毒品罪及同條第2項之施用第二
    級毒品罪。被告為供己施用而於施用前持有第一級毒品、第
    二級毒品之低度行為，分別為其施用之高度行為所吸收，均
    不另論罪。被告所犯上開 2罪，犯意各別，行為互殊，應予
    分論併罰。又被告於93年間，因施用毒品案件，經臺灣高等
    法院臺中分院判處應執行有期徒刑11月確定，於95年9月9日
    因縮刑期滿而執行完畢，有臺灣高等法院被告前案紀錄表及
    臺灣臺中地方法院檢察署署刑案資料查註紀錄表各 1份在卷
    可按，其受有期徒刑執行完畢後， 5年以內再故意犯本案法
    定刑為有期徒刑之2罪，均為累犯，應各依刑法第47條第1項
    規定加重其刑。爰審酌被告前經觀察勒戒、強制戒治及徒刑
    之執行後，猶再施用海洛因、甲基安非他命，顯未衷心悛悔
    ，漠視法令之禁制，恣意濫用藥品，惟兼衡酌其施用海洛因
    、甲基安非他命所生危害實以自戕健康為主，於他人尚無明
    顯重大危害，及犯後於本院審理時能供認無隱，態度尚佳等
    一切情狀，分別量處如主文所示之刑，並定其應執行之刑。
    扣案之甲基安非他命2包（驗餘淨重合計 17.642公克），係
    屬查獲之第二級毒品，併依毒品危害防制條例 18條第1項前
    段規定，宣告沒收銷燬之。扣案之吸食器 1組，為被告所有
    供施用甲基安非他命所用之物，業經被告供明在卷，依刑法
    第38條第1項第2款規定宣告沒收。
據上論斷，依刑事訴訟法第 273條之1第1項、第299條第1項前段
，毒品危害防制條例第10條第1項、第2項、第 18條第1項前段，
刑法第11條、第47條第1項、第51條第5款、第38條第1項第2款，
判決如主文。
本案經檢察官甲○○到庭執行職務。
中    華    民    國    99    年    3     月    22    日
                  刑事第五庭    法  官  張靜琪
以上正本證明與原本無異。
如不服本判決應於收受判決後10日內向本院提出上訴書狀，並應
敘述具體理由；其未敘述上訴理由者，應於上訴期間屆滿後20日
內向本院補提理由書（均須按他造當事人之人數附繕本）「切勿
逕送上級法院」。
                                書記官  王嘉麒
中    華    民    國    99    年    3     月    22    日
附錄論罪科刑法條
毒品危害防制條例第10條
施用第一級毒品者，處6月以上5年以下有期徒刑。
施用第二級毒品者，處3年以下有期徒刑。

司法院資訊處製作；財團法人民間司法改革基金會備份。
